臺灣桃園地方法院小額民事判決
111年度桃小字第395號
原      告  固德資產管理顧問股份有限公司

法定代理人  王吳貴妹
訴訟代理人  陳柏翰  
被      告  秦徽玲    住桃園市○○區○○街00號3樓        上
列當事人間請求給付電信費事件，本院於民國111年4月19日言詞
辯論終結，判決如下：
    主      文
原告之訴駁回。
訴訟費用新臺幣壹仟元由原告負擔。
    事實及理由
壹、程序部分：
    按訴狀送達後，原告不得將原訴變更或追加他訴，但擴張或
    減縮應受判決事項之聲明者，不在此限，於小額訴訟程序亦
    適用之，民事訴訟法第436條之23、第436條第2項、第255 
    條第1項但書第3款分別定有明文。經查，本件原告起訴時原
    聲明請求：「被告應給付原告新臺幣（下同）37,001元，及
    自起訴狀繕本送達翌日起至清償日止，按週年利率5％計算之
    利息。」，嗣於民國111年4月19日言詞辯論期日當庭變更聲
    明為：「被告應給付原告14,338元。」（見本院卷第39頁反
    面），經核原告上開所為，係屬減縮應受判決事項之聲明，
    揆諸上揭規定，應予准許。
貳、實體部分：
一、原告主張：被告於104年10月22日向訴外人遠傳電信股份有
    限公司（下稱遠傳電信）申請0000000000號行動電話門號（
    下稱系爭門號），並約定同意連續使用至少30個月，若於提
    前退租、違約或違反法令致遭停機、取消或調降費率時，應
    按合約總日數比例計算專案補貼款1萬9,000元，詎被告使用
    系爭門號未滿合約限制期間，即自105年4月起未依約繳納電
    信費，遭遠傳電信終止行動服務契約，是被告應給付專案補
    貼款14,338元，嗣遠傳電信於111年1月4日將上開債權讓與
    原告，爰依電信契約及債權讓與之法律關係提起本訴訟。並
    聲明：如上開變更後之聲明。
二、被告則以：本件請求已罹於時效等語資為抗辯。並聲明：原
    告之訴駁回。
三、本院之判斷：
　㈠按消滅時效，自請求權可行使時起算；時效完成後，債務人
    得拒絕給付，民法第128條前段、第144條第1項分別定有明
    文。又商人、製造人、手工業人所供給之商品及產物之代價
    之請求權，因2年間不行使而消滅，民法第127條第8款亦有
    明文。電信服務、手機為電信業者提供之商品，電話費及提
    前退租應給付之電信費用補貼款及手機補貼款為其提供商品
    之代價，故對用戶之電話費及違約補貼款請求權，應有民法
    第127條第8款2年短期時效之適用。
  ㈡查本件原告主張應按被告提前終止契約剩餘之合約日曆天數
    比例計算專案補貼款，並請求專案補貼款14,338元云云。惟
    被告於原合約期限內提前退租或終止租用關係時，應補償專
    案補貼款，而該專案補貼款乃係被告申辦門號時，因同意綁
    約一定期間而減免之電信設備優惠價差，實質上應屬遠傳電
    信販售商品之代價。而自現今社會電信商業發展之現象以觀
    ，電信業者因競爭下所發展之商業模式，多以約定一定期間
    向消費者「綁約」提供上開服務，並提供因「綁約」而得減
    免每月電信費，抑或得免費取得專案手機所有權或得以優惠
    價格取得專案手機之所有權。就此，電信業者亦多約定，倘
    消費者於約定一定期間內解約，則消費者必須支付電信業者
    以「固定金額」乘以「約定期間剩餘天數」為比例之「補貼
    款」，是自對消費者保障及契約合理解釋之角度以觀，該「
    補貼款」實際係屬消費者補貼電信業者因消費者「綁約」而
    取得上開每月電信費之優惠價格，與消費者若「未綁約」而
    每月支付電信費兩者間之差額，核其差額（即「補貼款」）
    之性質，仍屬電信業者販售「電信服務」或「手機所有權」
    等「商品」之代價，此自與約定違釣金係為懲罰違約者，抑
    或作為因債務不履行所生損害總額預定之性質，顯有不同。
  ㈢從而，本件被告向遠傳公司申辦行動電話門號使用，係以須
    持續使用門號一定期間（即綁約）之承諾，取得月租費之減
    免優惠或專案手機之所有權，而前述條款就倘被告使用門號
    未滿綁約期間而停（退）租時應繳納之款項，均係以「補貼
    款」或「補償款」名之，顯見該等款項係作為補償被告未綁
    約原應支出之月租費與其因綁約而得以取得月租費減免之差
    額之用，換言之，此等專案補貼款係在原綁約目的已無法達
    到之情形下，被告應補行給付予電信業者之月租費，自應與
    月租費等同視之，而仍屬該電信公司提供商品之代價，自有
    民法第127條第8款2年短期時效之適用，原告主張此為違約
    金之性質而適用15年消滅時效期間，容有誤會。是以，上開
    補貼款既係於105年間，因被告未依約繳費而生，則自斯時
    起算2年之時效期間，然原告遲至111年2月14日始向法院對
    被告提起訴訟，復未主張有其他中斷時效之事由，其受讓之
    補貼款債權請求權應已罹於時效，則被告對前揭補貼款所為
    時效抗辯而拒絕給付，為有理由。
四、綜上所述，原告依電信契約及債權讓與法律關係，請求被告
    給付14,338元，為無理由，應予駁回。
五、本件事證已臻明確，兩造其餘陳述及所提證據，經核與判決
    之結果不生影響，爰不逐一論列，併此敘明。
六、訴訟費用負擔之依據：民事訴訟法第78條，並依同法第436
    條之19第1項規定，確定訴訟費用額如主文第2項所示。
中　　華　　民　　國　　111 　年　　5 　　月　　13　　日
                  桃園簡易庭  法  官  陳容蓉
以上為正本係照原本作成。
如不服本判決，應於送達後20日內，向本院提出上訴狀並表明上
訴理由，如於本判決宣示後送達前提起上訴者，應於判決送達後
20日內補提上訴理由書（須附繕本）。
如委任律師提起上訴者，應一併繳納上訴審裁判費。   
中　　華　　民　　國　　111 　年　　5 　　月　　13　　日
                              書記官  洪鉦翔
附錄：
一、民事訴訟法第436條之24第2項：
　  對於小額程序之第一審裁判上訴或抗告，非以其違背法令為
    理由，不得為之。
二、民事訴訟法第436條之25：
　  上訴狀內應記載上訴理由，表明下列各款事項：
　  ㈠原判決所違背之法令及其具體內容。
　  ㈡依訴訟資料可認為原判決有違背法令之具體事實。
三、民事訴訟法第471條第1項：（依同法第436條之32第2項規定
    於小額事件之上訴程序準用之）
    上訴狀內未表明上訴理由者，上訴人應於提起上訴後20日內
    ，提出理由書於原第二審法院；未提出者，毌庸命其補正，
    由原第二審法院以裁定駁回之。